【裁判字號】    97,台抗,403
【裁判日期】    970619
【裁判案由】    聲請停止執行
【裁判全文】
最高法院民事裁定              九十七年度台抗字第四０三號
抗  告  人  中國鋼鐵結構股份有限公司
法定代理人  乙○○
上列抗告人因與立昌有限公司等間聲請停止執行事件，對於中華
民國九十七年二月四日台灣高等法院高雄分院裁定（九十六年度
抗字第三四八號），提起抗告，本院裁定如下：
    主  文
抗告駁回。
抗告程序費用由抗告人負擔。
    理  由
按對於抗告法院所為抗告有無理由之裁定再為抗告，僅得以其適
用法規顯有錯誤為理由，並應經原法院之許可；此項許可，以原
裁定所涉及之法律見解具有原則上之重要性者為限，民事訴訟法
第四百八十六條第四項、第五項規定甚明。上開規定，依強制執
行法第三十條之一規定，於強制執行程序準用之。本件抗告人以
相對人立昌有限公司、進興起重工程有限公司、甲○○等三人為
被告向台灣士林地方法院（下稱士林地院）提起債務人異議之訴
及回復原狀之聲請，並依強制執行法第十八條第二項規定，向台
灣高雄地方法院（下稱高雄地院）聲請停止高雄地院九十六年度
執字第六八三五五號事件之強制執行程序，經高雄地院裁定准許
。立昌有限公司、進興起重工程有限公司、甲○○等三人不服，
對之提起抗告，原法院認其抗告為有理由，以裁定廢棄高雄地院
所為裁定，將該聲請事件移送士林地院。抗告人不服，對之提起
再抗告，略以：伊係聲請停止高雄地院九十六年度執字第六八三
五五號事件之強制執行程序，除士林地院有管轄權外，高雄地院
亦有管轄權，原法院認僅士林地院有管轄權，適用法規顯有錯誤
云云。惟按有回復原狀之聲請，或提起再審或異議之訴，或對於
和解為繼續審判之請求，或提起宣告調解無效之訴、撤銷調解之
訴，或對於許可強制執行之裁定提起抗告時，法院因必要情形或
依聲請定相當並確實之擔保，得為停止強制執行之裁定，強制執
行法第十八條第二項定有明文。所稱法院，係指受理回復原狀之
聲請、再審之訴、異議之訴等訴訟之受訴法院而言。抗告人係向
士林地院提起債務人異議之訴及回復原狀之聲請，其聲請停止強
制執行之管轄法院自為士林地院。原法院認該聲請事件應由士林
地院管轄，高雄地院無管轄權，並無適用法規顯有錯誤之情形，
亦無所涉及之法律上見解具有原則上重要性之情事。原法院因認
抗告人之再抗告不應許可，以裁定駁回其再抗告，於法並無違誤
。抗告意旨，指摘原裁定違背法令，聲明廢棄，非有理由。
據上論結，本件抗告為無理由。依強制執行法第三十條之一，民
事訴訟法第四百九十五條之一第一項、第四百四十九條第一項、
第九十五條、第七十八條，裁定如主文。
中    華    民    國  九十七  年    六    月   十九   日
                      最高法院民事第七庭
                          審判長法官  劉  福  來
                                法官  陳  國  禎
                                法官  陳  重  瑜
                                法官  吳  謀  焰
                                法官  許  正  順
      本件正本證明與原本無異
                                      書  記  官
中    華    民    國  九十七  年    七    月    一    日
                                                Ａ


司法院資訊處製作；財團法人民間司法改革基金會備份。
